【裁判字號】    92,交訴,114
【裁判日期】    920923
【裁判案由】    過失致死等
【裁判全文】
臺灣彰化地方法院刑事判決                        九十二年度交訴字第一一四號
    公  訴  人  臺灣彰化地方法院檢察署檢察官
    被      告  乙○○
右列被告因過失致人於死案件，經檢察官提起公訴 (九十二年度偵字第六○三一、六
一四六、六四二○號)，經訊問被告自白犯罪，本院裁定依簡式審判程序判決如左：
    主  文
乙○○服用酒類，不能安全駕駛動力交通工具而駕駛，處有期徒刑肆月；又因過失致
人於死，處有期徒刑壹年。應執行有期徒刑壹年貳月。
    事  實
一、乙○○於民國九十二年七月一日凌晨二時許起，與友人王友志、黃朝健在彰化縣
    彰化市○○路「馬場大亨」飲酒。同日五時許，乙○○已達不能安全駕駛動力交
    通工具之情況下，且其未考取自用小客車駕駛執照，竟仍駕駛車牌號碼ＳＬ─五
    二五八號自用小客車，搭載黃朝健（坐於右前座）、王友志（坐於後座），欲載
    王友志返回其位於雲林縣麥寮鄉雷展村一三一之一號住處。同日五時三十分許，
    乙○○駕車由北往南方向沿彰化縣福興鄉○○路○段行駛，途經沿海路一段五六
    九號前，原應注意車前狀況，且應注意飲酒後其吐氣所含酒精成份超過每公升○
    ‧二五毫克以上者，不得駕車。而依當時天候晴、日間自然光線充足而不良等情
    形，然並無不能注意之情事，詎其應注意能注意，竟疏未注意前方道路已因道路
    施工而減縮（該處為永春營造工程有限公司承攬之彰濱、福寶、漢寶一六一ＫＶ
    電纜管路工程，該公司設有警示燈及「前面施工」、「左道封閉」之標示牌），
    因閃避不及撞及分隔車道之水泥護欄後，失控衝撞當時站在路邊之許李彩，使許
    李彩受有肢體多發性外傷、多重器官衰竭等傷害而當場死亡。該自用小客車於撞
    擊彰化縣福興鄉○○路○段五五九號房屋旁之沙堆後，始停止前進，乙○○及乘
    客王友志、黃朝健（受傷部分，未據告訴）等三人均飛出車外，三人經送醫急救
    後，乙○○經彰化秀傳紀念醫院抽血測得其血液中酒精濃度為一七六‧四ＭＧ／
    ＤＬ（換算為呼氣中酒精濃度為○‧八四毫克）。王友志經急救後仍因頭部外傷
    及其合併症、多器官功能衰竭等傷害，於同年月十六日十五時五分許不治死亡。
二、案經彰化縣警察局鹿港分局報請臺灣彰化地方法院檢察署檢察官相驗後自動檢舉
    偵查起訴。
    理  由
一、右揭事實業據被告乙○○於本院審理時供承不諱，核與被害人許李彩之夫丙○○
    、王友志之妻甲○○指訴及證人即同車之黃朝健、目擊證人許火石於偵查中之證
    述相符，並有道路交通事故調查報告表一份、現場照片二十八張附卷可稽。被告
    送彰化秀傳紀念醫院急救抽血測得其血液中酒精濃度為一七六‧四ＭＧ／ＤＬ（
    換算為呼氣中酒精濃度為○‧八四毫克），有該醫院生化單一份可按。又被害人
    許李彩、王友志確因本件車禍死亡一節，亦經臺灣彰化地方法院檢察署檢察官督
    同檢驗員相驗屬實，製有相驗筆錄、相驗屍體證明書、驗斷書在卷可憑。按駕駛
    人應注意車前狀況，隨時採取必要安全措施；汽車駕駛人飲用酒類後其吐氣所含
    酒精濃度超過每公升○‧二五毫克以上者，不得駕車，道路交通安全規則第九十
    四條第三項、第一百十四條第二款定有明文。被告駕車自應注意上述道路交通安
    全規定。又依附卷之交通事故調查報告表所載，本件肇事時、地之天候、路況皆
    良好。則肇事當時，被告並無不能注意之情事。渠竟疏未注意及此，而貿然酒後
    駕車快速通過上開因施工而路道減縮之路段，致車身失控因而肇事，顯有過失。
    且被告過失行為與被害人許李彩、王友志因本件車禍死亡間，具有相當因果關係
    ，被告事證明確，犯行洵堪認定。
二、核被告乙○○所為，係犯刑法第一百八十五條之三酒後駕車公共危險罪、第二百
    七十六條第一項過失致死罪。被告依過失行為致被害人許李彩、王有志死亡，為
    同種想像競合犯，應從一重處斷。又被告無駕駛執照駕車且酒醉駕車，因而致人
    死亡，所犯過失致死罪應依道路交通管理處罰條例第八十六條第一項加重其刑。
    被告所犯前開二罪之犯意個別，行為互殊，應予分論併罰。爰審酌被告酒醉駕車
    造成他人生命之喪失，危害大眾交通安全甚巨，其過失程度非輕，迄未與死者家
    屬和解，被害人家屬內心所受傷痛程度等一切情狀，分別量處如主文所示之刑，
    並定其應執行刑，以資懲儆。
據上論斷，應依刑事訴訟法第二百九十九條第一項前段、二百七十三條之依第一項，
刑法第一百八十五條之三、第二百七十六條第一項、第五十一條第五款，道路交通管
理處條例第八十六條第一項規定，罰金罰鍰提高標準條例第一條前段，判決如主文。
本案經檢察官郭銘禮到庭執行職務。
中      華      民      國   九十二    年      九      月    二十三    日
                                  臺灣彰化地方法院交通法庭
                                    法      官  宋  恭  良
右正本證明與原本無異。
如不服本判決，應於判決送達後十日內向本院提出上訴狀，上訴於臺灣高等法院臺中
分院(須附繕本)。
告訴人或被害人對於判決如有不服具備理由請求檢察官上訴者，其上訴期間之計算係
以檢察官收受判決正本之日期為準。
                                    法院書記官  劉  玫  金
中      華      民      國    九十二    年      九      月    二十五    日
附錄論罪科刑實體法條文：
中華民國刑法第二百七十六條
(過失致死罪)
因過失致人於死者，處二年以下有期徒刑、拘役或二千元以下罰金。
從事業務之人，因業務上之過失犯前項之罪者，處五年以下有期徒刑或拘役，得併科
三千元以下罰金。
中華民國刑法第一百八十五條之三服用毒品、麻醉藥品、酒類或其他相類之物，不能
安全駕駛動力交通工具而駕駛者，處一年以下有期徒刑、拘役或三萬元以下罰金。


司法院資訊處製作；財團法人民間司法改革基金會備份。
